臺灣高雄地方法院民事裁定
108年度消債更字第424號
聲  請  人  蔡昌明  
0000000000000000

上列當事人因消費者債務清理事件聲請更生，本院裁定如下：
    主  文
聲請人蔡昌明自中華民國一百零九年四月二十一日下午四時起開
始更生程序。
命司法事務官進行本件更生程序。
    理  由
一、聲請意旨略以：伊無力清償債務，曾依消費者債務清理條例
    向遠東銀行提出前置協商但不成立，爰於民國108年11月18
    日聲請更生等語。
二、按債務人不能清償債務或有不能清償之虞者，得依本條例所
    定更生或清算程序，清理其債務。債務人無擔保或無優先權
    之債務總額未逾新臺幣（下同）12,000,000元者，於法院裁
    定開始清算程序或宣告破產前，得向法院聲請更生。法院開
    始更生程序之裁定，應載明其年、月、日、時，並即時發生
    效力。法院裁定開始更生或清算程序後，得命司法事務官進
    行更生或清算程序，必要時得選任律師、會計師或其他適當
    之自然人或法人一人為監督人或管理人。消費者債務清理條
    例（下稱消債條例）第3條、第42條第1項、第45條第1項及
    第16條第1項分別定有明文。
三、經查：
  ㈠聲請人曾向遠東銀行提出前置協商但不成立乙情，業經本院
    核閱前置協商不成立通知書（卷第69頁）無訛，併參遠東銀
    行陳報因聲請人尚有多家資產公司債務無法納入協商，致協
    商不成立結案等語（卷第65頁），是以依消費者債務清理條
    例施行細則第44條之3規定，聲請人於前置協商不成立後聲
    請更生，應屬合法。
  ㈡次查，聲請人於106年及107年度申報所得均為0元，名下無財
    產，勞工保險同時投保於雲林區漁會及奕銓有限公司，投保
    薪資均為23,800元。又聲請人自陳失業多年，期間多借住於
    舅父曾煥林名下房屋，幫舅父打掃整理魚塭，無固定薪資所
    得，僅由舅父提供漁保費用及生活所需，自108年8月起始任
    職奕銓有限公司迄今，現職期間未達年終獎金發放標準，並
    據其自行提出葦鑫有限公司之薪資單所載108年8月及9月應
    領薪資分別為3,479元、29,360元，再據奕銓有限公司函覆
    之薪資單所載108年10月至12月應領薪資分別為30,777元、2
    8,816元、30,171元（葦鑫有限公司及奕銓有限公司應係同
    一公司），前開3個月收入合計89,764元，平均每月為29,92
    1元（計算式：89,764÷3＝29,921，本件均係採四捨五入計算
    ），未領取社會局補助等情，此有債權人清冊（卷第17至18
    頁）、信用報告（卷第20頁）、財團法人金融聯合徵信中心
    前置協商專用債權人清冊（卷第22至23頁）、戶籍謄本（卷
    第24頁）、財政部高雄國稅局106年及107年度綜合所得稅各
    類所得資料清單及總歸戶財產查詢清單（卷第32至34頁）、
    勞工保險被保險人投保資料表暨最新勞保局電子閘門投保紀
    錄（卷第26至27頁、第89至92頁）、在職證明書（卷第28頁
    ）、薪資單（卷第29至30頁、第51至54頁）、財產及收入狀
    況說明書（卷第48頁）、高雄市政府社會局社會福利資訊料
    查詢表（卷第62至64頁）、存摺（卷第72至75頁）、商業保
    險投保資料查詢結果表（卷第78頁）等在卷可參。則在查無
    聲請人有其他收入來源之情形下，佐以聲請人及奕銓有限公
    司均已提出薪資證明，聲請人主張之工作及收入狀況應可採
    信，是本院即以最近3個月之平均月收入29,921元作為核算
    其現在償債能力之基礎。
  ㈢關於聲請人個人日常必要支出部分，聲請人陳稱自108年8月1
    日起租屋獨居，每月房租8,000元以現金給付，未領取租金
    補助，此有房屋租賃契約書（出租人為吳正宗）、吳正宗出
    具租金證明及高雄市政府都市發展局函在卷可稽（卷第49至
    50頁、第70頁、第76頁）。按債務人必要生活費用，以最近
    一年衛生福利部或直轄市政府所公告當地區每人每月最低生
    活費一點二倍定之，消債條例第64條之2第1項定有明文。本
    院參酌衛福部社會司所公告109年度高雄市最低生活費標準
    為13,099元。又該最低生活費用之標準，係照當地最近1年
    平均每人消費支出60％，依其基準之家庭收支調查報告調查
    表格式所示有關經常性支出之調查項目，其原即包括利息支
    出、食品、衣著、房租及水費、電費、醫療保健、交通、娛
    樂、教育等基本生活需求。本院認在聲請人並無特殊需求，
    應以此最低生活費之1.2倍即15,719元認係其個人必要生活
    費用。
  ㈣綜上所述，以聲請人現每月收入29,921元為其償債能力基準
    ，扣除個人必要生活費15,719元後，餘14,202元，而聲請人
    目前負債總額為1,920,728元（參聯徵中心債權人清冊，包
    含：台北富邦銀行、遠東銀行、玉山銀行、台新銀行、日盛
    銀行、中國信託銀行、台灣金聯資產公司、滙誠第一資產公
    司、良京實業公司），以聲請人每月所餘按月攤還結果，需
    約11年（計算式：1,920,728÷14,202÷12＝11.3）始能清償完
    畢，應認其已不能清償債務。此外，聲請人無擔保或無優先
    權之債務總額未逾12,000,000元，且無消債條例第6條第3項
    、第8條或第46條各款所定駁回更生聲請之事由存在，則聲
    請人聲請更生為有理由，應予准許，爰命司法事務官進行本
    件更生程序。
四、依消債條例第11條第1項、第45條第1項，裁定如主文。
中　　華　　民　　國　　109 　年　　4 　　月　　21　　日
                  民事庭　法　官  　賴寶合
以上正本係照原本作成。
本裁定不得抗告。
中　　華　　民　　國　　109 　年　　4 　　月　　21　　日
                          書記官    胡美儀